【裁判字號】    99,裁,1408
【裁判日期】    990624
【裁判案由】    營業稅及稅捐稽徵法
【裁判全文】
最  高  行  政  法  院  裁  定
                                      99年度裁字第1408號
上  訴  人  財政部臺北市國稅局
代  表  人  凌忠嫄
被 上訴 人  台灣大哥大股份有限公司
代  表  人  乙○○
上列當事人間營業稅及稅捐稽徵法事件，上訴人對於中華民國97
年10月31日臺北高等行政法院97年度簡字第252號判決，提起上
訴，本院裁定如下：
    主  文
上訴駁回。
上訴審訴訟費用由上訴人負擔。
    理  由
一、對於適用簡易程序之裁判提起上訴，須經本院許可，且該許
    可以訴訟事件所涉及之法律見解具有原則性者為限，行政訴
    訟法第235條定有明文。所謂法律見解具有原則性，係指該
    事件所涉及之法律問題意義重大，而有加以闡釋之必要情形
    而言，非以其對於該訴訟當事人之勝敗有無決定性影響為斷
    ；例如對行政命令是否牴觸法律所為之判斷，或就同類事件
    高等行政法院所表示之見解相互牴觸，有由本院統一法律上
    意見或確認其意見之必要情形屬之。
二、被上訴人於民國92年4月至95年4月間向力霸企業家大樓管理
    委員會（下稱力霸管委會）承租坐落臺北市○○區○○○路
    ○段262號10樓建物頂樓架設基地台，給付租金合計新臺幣（
    下同）2,729,747元，經上訴人認定被上訴人未依規定取得
    進項憑證，爰處5%罰鍰136,487元。被上訴人不服，申請復
    查，未獲變更，提起訴願亦遭決定駁回，遂提起本件行政訴
    訟。經原審法院適用簡易程序，略以：被上訴人於92年4月
    至95年4月間給付力霸管委會之系爭租金，已據其提出匯款
    媒體轉帳對帳表即匯款回條為憑，符合營利事業所得稅查核
    準則第72條第10款後段規定，為給付租金之合法憑證，上訴
    人誤認僅得以統一發票充當給付租金之合法憑證，因而認定
    被上訴人未依規定取得進項憑證，按系爭租金總額2,729,74
    7元處5%罰鍰136,487元，容有違誤，復查及訴願決定未予糾
    正，仍予以維持，均有未合，因而撤銷訴願決定及原處分。
    上訴人不服提起上訴，主張略以：(一)、原判決引述營利事業
    所得稅查核準則第72條第10款後段規定，誤認被上訴人給付
    租金，從未取得出租人力霸管委會開立之統一發票或收據，
    僅依其提出「匯款媒體轉帳對帳表即匯款回條」，即認定其
    給付租金業已依規定取得進項憑證，顯有判決不備理由及適
    用法規不當之違背法令。(二)、被上訴人向力霸管委會承租建
    物頂樓，力霸管委會之身分係屬營業稅法第6條規定之營業
    人範疇，並非為自然人個人，其未辦理營業登記擅自營業，
    收取租金收入核屬銷售勞務行為，自應依法辦理營業登記並
    課徵營業稅，此部分力霸管委會應辦理營業登記而未辦理，
    應開立統一發票予被上訴人而未開立，漏稅違章情事業經裁
    處在案。原判決竟未探究營利事業所得稅查核準則第72條第
    10款規定之實際適用情形，僅憑被上訴人提出之匯款媒體轉
    帳對帳表，即片面認定已符合前揭查核準則規定，不具違法
    性，遽然為不利於上訴人之判斷，有判決不適用法規及適用
    法規不當等違背法令之情事。(三)、倘原判決之見解為可採，
    則所有營業人今後於購進貨物均可僅以提示「簽收之簿摺」
    或匯款回條等資料作為進項憑證，且認定其已依規定取具合
    法憑證，完全無須視其交易對象究係屬營業人或自然人個人
    而有所區別，有違一般經驗法則，亦不符司法院釋字第252
    號解釋意旨。本件被上訴人之交易對象力霸管委會係屬營業
    人而非自然人個人，其未辦營業登記擅自營業，亦未依營業
    稅法第32條及統一發票使用辦法規定開立發票交付予被上訴
    人，原判決竟誤認以被上訴人提示之匯款回條即可作為合法
    進項憑證，毋庸受行為罰，如此一來稅捐稽徵法第44條「應
    自他人取得憑證而未取得」之行為罰規定，將少有適用之餘
    地云云。本院經核上訴意旨，乃上訴人以其對法律上見解之
    歧異，就原審取捨證據、認定事實、適用法律之職權行使，
    指摘其為不當，且無涉法律見解具有原則上之重要情事。且
    原判決業已查明力霸管委會因上訴人查獲本件稅務問題，已
    另辦妥營利事業登記，領用發票，並於95年7月5日就被上訴
    人給付之租金開立統一發票作為憑證，有該統一發票影本附
    原處分卷第101頁足憑，之後兩造應已無如同本件之爭執，
    應可確認等情。是亦無由本院統一法律上意見或確認其意見
    之必要情形。從而，上訴人提起上訴，不合首揭規定，不應
    許可，其上訴難謂合法，應予駁回。
三、據上論結，本件上訴為不合法。依行政訴訟法第249條第1項
    前段、第104條、民事訴訟法第95條、第78條，裁定如主文
    。
中    華    民    國    99    年    6     月    24    日
                    最高行政法院第六庭
                        審判長法官  吳  明  鴻
                              法官  林  茂  權
                              法官  侯  東  昇
                              法官  劉  介  中
                              法官  黃  秋  鴻

以  上  正  本  證  明  與  原  本  無  異
中    華    民    國    99    年    6     月    24    日
                              書記官  王  福  瀛

司法院資訊處製作；財團法人民間司法改革基金會備份。
